臺灣臺南地方法院刑事判決　　　　　　　 96年度易字第866號
公　訴　人　臺灣臺南地方法院檢察署檢察官
被　　　告　丙○○
　　　　　　戊○○
上列被告因竊盜案件，經檢察官提起公訴（96年度偵字第5224號）
，本院判決如下：
    主  文
丙○○、戊○○共同竊盜未遂，均為累犯，各處有期徒刑陸月，
如易科罰金，均以新臺幣壹仟元折算壹日，均減為有期徒刑參月
，如易科罰金，均以新臺幣壹仟元折算壹日。
    事  實
一、丙○○前因違反毒品危害防制條例案件，經本院民國91年3
    月18日90年度訴字第1443號判處有期徒刑7月、4月，應執行
    有期徒刑9月確定，並於93年5月27日縮刑期滿，執行完畢；
    戊○○則因竊盜案件，經本院93年9月30日93年度易字第214
    號判處有期徒刑1年6月確定，嗣於95年6月7日因縮短刑期假
    釋交付保護管束，甫於95年9月16日保護管束期滿視為執行
    完畢。詎二人竟仍共同基於意圖為自己不法所有之犯意聯絡
    ，於96年3月16日14時許，在臺南縣七股鄉三股村12鄰3股30
    之4號之漁塭寮，以不詳之工具正著手拆解丁○○所有置放
    於該處之不銹鋼冷凍櫥櫃欲竊取時，遭丁○○發現而未得逞
    。嗣經丁○○報警處理，當場查悉上情，並扣得棉質手套、
    塑膠製拖鞋各1雙、白色帽子1頂及釣竿1支。
二、案經丁○○訴由臺南縣警察局佳里分局報告臺灣臺南地方法
    院檢察署檢察官偵查起訴。
    理  由
一、按「被告以外之人於審判外之言詞或書面陳述，除法律有規
    定者外，不得作為證據。」；又「被告以外之人於審判外之
    陳述，雖不符前四條之規定，而經當事人於審判程序同意作
    為證據，法院審酌該言詞陳述或書面陳述作成時之情況，認
    為適當者，亦得為證據。」，刑事訴訟法第159條第1項、第
    159條之5第1項分別定有明文。經查，本件證人丁○○、乙○○於警詢及偵查中具結所為之陳述，業據被告二人於審判
    程序表示同意作為證據，且該二人之上開陳述與審判中具結
    證述之情節相符，核其作成時之情況應無不當，參照前述規
    定，得為證據。
二、訊據被告丙○○、戊○○二人均矢口否認上開犯行，且辯稱
    二人當日係去漁塭寮旁排水溝釣魚，並未拆解被害人丁○○
    漁塭寮內之冷凍櫃云云。惟查：
（一）證人即被害人丁○○證述：96年3月16日下午2時許，伊開
      車到所有位於臺南縣七股鄉三股村12鄰3股30之4號之漁塭
      ，見一輛可疑之自小客車停放在漁塭寮附近，乃至漁溫寮
      查看，赫然發現被告二人拿著工具，戴手套正在拆解漁塭
      寮內之冷凍櫃，伊從漁塭旁撿起長約1呎之竹竿欲攻擊被
      告等，未擊中，被告二人隨之分向逃跑，其中一人並將手
      中工具丟入漁塭，伊立刻報警處理，並發現三台冷凍櫃均
      遭拆解（見警卷第15、18頁、偵查卷第31頁、本院96年9
      月6日審判筆錄第4頁）等語，對其發現被告二人拆解其冷
      凍櫃之情節，證述綦詳，且被害人與被告等素昧平生，應
      無誣陷之理；況被告丙○○自承到漁塭寮內查看冷凍櫃之
      情形（見偵卷第12頁），且被告二人確實於上開時、地為
      警查獲，亦有證人即員警乙○○證稱：接獲丁○○報案後
      ，3分鐘即到現場，被告二人來不及逃逸，隨即分別在漁
      塭田埂下，及距漁塭100公尺處逮捕逃匿之被告二人（見
      偵查卷第17頁、本院卷審判筆錄第7頁）等語為憑，倘被
      告等無上開犯行，何以竟四處奔竄、隱匿在漁塭田埂下，
      企圖躲避查緝？
（二）被告等辯稱在漁塭旁之排水溝釣魚，然漁塭水車未旋轉打
      氣，漁塭無人養殖，且漁塭旁之排水溝渠乃引水入漁塭之
      用，因漁塭無人養殖，排水溝渠的水亦少，業據證人即員
      警乙○○證述在卷（見偵卷第17頁），佐以卷附漁塭及排
      水溝現場照片（偵卷第35至39頁），漁塭水淺，而排水溝
      渠高85公分但水深僅20公分，甚至排水溝水閘門附近僅水
      深10公分，實非釣魚之適當場所；又扣案魚竿沒有魚鉤、
      魚餌，且捲線器上魚線並未拉到竿頭上，全然無釣魚之使
      用現象，亦有證人乙○○證詞及卷附照片可參，被告等釣
      魚之說，顯與實況有違，上開所辯，自非可採。
三、被告二人持不明工具拆解冷凍櫃，因工具遭被告丟入漁塭，
    未經尋獲，未能證明渠等所持者為客觀上足以傷害人之生命
    身體之兇器；且被告等著手竊盜行為未果，核其所為，均係
    犯刑法第320條第3項、第1項之普通竊盜未遂罪。又被告二人
    前揭所犯，有犯意之聯絡與行為之分擔，均為共同正犯；且
    被告丙○○前因違反毒品危害防制條例案件，經本院民國91
    年3月18日90年度訴字第1443號判處有期徒刑9月確定，並於
    93年5月27日縮刑期滿，執行完畢；被告戊○○則因竊盜案
    件，經本院93年9月30日93年度易字第214號判處有期徒刑1
    年6月確定，嗣於95年6月7日因縮短刑期假釋交付保護管束
    ，甫於95年9月16日保護管束期滿視為執行完畢，有臺灣高
    等法院被告前案紀錄表在卷可按，渠等於受有期徒刑執行完
    畢後5年以內故意再犯本件有期徒刑以上之罪，為均累犯，
    均應加重其刑。又被告等所犯竊盜未遂罪，均得按既遂犯之
    刑減輕之，爰依法先加後減其刑；並審酌被告等正值壯年，
    竟思不勞而獲之犯罪動機、手段、所生之危害，以及犯後仍
    飾詞狡辯之態度，分別量處如主文所示之刑，併諭知易科罰
    金之折算標準。又被告等前開犯行發生在96年4月24日前，
    所犯罪名及其宣告刑，均符合中華民國96年罪犯減刑條例減
    刑要件，爰各減其刑，並依法諭知易科罰金之折算標準。至
    扣案棉質手套1雙未能證明為被告等所有，而塑膠製拖鞋1雙
    、白色帽子1頂，以及釣竿1支雖據被告等供承為其所有，但
    非供犯罪所用，爰均不另為沒收之宣告。
據上論斷，應依刑事訴訟法第299條第1項前段，刑法第28條、第
320條第3項、第1項、第47條第1項、第25條第2項、第41條第1項
前段，刑法施行法第1條之1，中華民國96年罪犯減刑條例第2條
第1項第3款、第7條，判決如主文。
本案經檢察官甲○○到庭執行職務
中　　華　　民　　國　　96　　年　　10　　月　　17　　日
　　　　　　　　　刑事第十二庭  法　官　魏玉英
以上正本證明與原本無異
如不服本判決應於收受本判後10日內向本院提出上訴書狀，並應
敘述具體理由。如未敘述上訴理由者，應於上訴期間屆滿後20日
內向本院補提理由書狀（均須按他造當事人之人數附繕本）「切
勿逕送上級法院」。
  　　　　　　　　　　　　　　　書記官　曾盈靜
中　　華　　民　　國　　96　　年　　10　　月　　17　　日
附錄本案論罪科刑法條全文
中華民國刑法第320條
意圖為自己或第三人不法之所有，而竊取他人之動產者，為竊盜
罪，處5年以下有期徒刑、拘役或500元以下罰金。
意圖為自己或第三人不法之利益，而竊佔他人之不動產者，依前
項之規定處斷。
前二項之未遂犯罰之。
